# 承兑汇票保证金作为受限货币资金受 3 个月期限限制吗

提问人：sdtianjh 时间：2013-01-30 22:50:18
承兑汇票保证金作为受限货币资金，要不要区分承兑汇票是在资产负债表日后 3 个月内、 3 个月外到期来划分？即：资产负债表日后 3个月外到期的承兑汇票对应的保证金为受限货币资金， 3 个月内则不属于受限货币资金？笔者以为不应该这样界定，应全部作为受限货币资金。

回答人：chenyiwei
赞同你的意见。承兑汇票保证金的使用受到限制，不能随时不受限制地用于支付用途，因此不属于现金流量表中的“现金”。 “三个月内到期”属于判断短期债权性投资是否属于“现金等价物”时才考虑的因素。在判断货币资金是否属于“现金”时，强调的是能否随时不受限制地用于支付，只要处于受限状态，无论该状态的持续时间长短，货币资金都不属于现金流量表中的“现金”。 可参考：《计学撮要》P392～ 395 。

提问人：zhaoxia001 时间：2015-08-06 16:24:27
那货币资金项目和现金流量表 现金及现金等价物这块差额放到现金流量表哪项中呢

回答人：chenyiwei
以前版面上讨论过，根据开出票据的用途，以及票据到期结算时是否直接从保证金户中扣款，来确定对应的现金流量表项目。你可以搜索一下之前的讨论。